Inventaris van het archief van de Arbeidsvoorziening Zuid-Holland, 1996-2001
Nationaal Archief, Den Haag
- HANDELINGEN VAN HET REGIONAAL BESTUUR VOOR DE ARBEIDSVOORZIENING HAAGLANDEN
  - Het voorbereiden van, deelnemen aan en rapporteren over vergaderingen van overleg - en bestuursorganen omtrent arbeidsvoorzienings-aangelegenheden waarvan het voorzitterschap en/of secretariaat bij de organisatie berust. 1991-2001, 0
    - Regionaal Bestuur voor de Arbeidsvoorziening Haaglanden
      - Vergaderverslagen en vergaderstukken van de Stuurgroep Samenwerking Werk en Inkomen (SWI), 1996-2000; div.nrs.
        - Vergaderverslagen en vergaderstukken van de Regionale Toetsingscommissie Werkgelegenheidsprojecten van het RBA Haaglanden, 1999, 7026
        - Vergaderverslag van de Werkgroep CWI Leidschendam, 1999, 7256
        - Vergaderverslagen en vergaderstukken van het Leidinggevenden Overleg 1999, 7447
        - Vergaderverslagen en vergaderstukken van het Leidinggevenden Overleg met de OR en PR, 1999, 7223
        - Vergaderverslagen en vergaderstukken van het Grafiemetrisch Netwerk en van de Stuurgroepen 1999-2000, 7037
        - Vergaderverslagen en vergaderstukken van Overleg Besturen Cluster Midden- West Nederland 2000, 7183
  - Het vaststellen van een reglement van werkzaamheden van het RBA, ingevolge art. 30, eerste lid, AVW (Stb. 1990, 402) 1991-1996, 112
    - Regionaal Bestuur voor de Arbeidsvoorziening Haaglanden
      - De mandatenregeling/doormandatering van bevoegdheden aan de hoofden van regionale afdelingen, de Directeur van het Centrum Vakopleiding en de vestigingsmanagers, 1996; 7075
  - Het vaststellen van het R(M)BP en de regionale begroting, ingevolge art. 47, eerste lid AVW (Stb. 1990, 402). 1991-1996, 119
    - Regionaal Bestuur voor de Arbeidsvoorziening Haaglanden
      - Stukken betreffende het beleidsplan en de begroting, 1996-1997; div.nrs.
        - 1996, 7429
        - 1996 - 1997, vaststelling en planning, 7194
        - 1997, 7126
  - Het vaststellen van het jaarverslag van het RBA, ingevolge art. 57, eerste lid, AVW (Stb. 1990, 402). 1991-1996, 121
    - Regionaal Bestuur voor de Arbeidsvoorziening Haaglanden
      - Jaarverslagen over 1995-1999, 353-354, 7174
        - Jaarverslag 1995-1996, 7174
        - 1998 1999, 353
        - 1999 2000, 354
      - Financiële Jaarverslagen over 1996-1999, met accountantsverklaring 1999-2000., 1170, 1200
        - 1996 1997, 1200
        - 1999 2000, 1170
      - Stukken betreffende de jaarrekening, 1996; 7032
    - Kliq Haaglanden
      - Financiëel jaarverslag 2000, 2001; 1199
  - Het vaststellen, wijzigen, verlengen en intrekken van een subsidieregeling, ingevolge art. 99, tweede lid, AVW (STB.1990, 402). 1991-1996, 136
    - Regionaal Bestuur voor de Arbeidsvoorziening Haaglanden
      - Wijziging van subsidieregeling Bijzondere Regionale Projecten (BRP), 1996; 7177
      - Wijziging van subsidieregeling Bijzondere Regionale Projecten (BRP)/wijziging Regionale Subsidieregeling Langdurig Werklozen (SLW), 1996; 7128
  - Het afsluiten van samenwerkingsovereenkomsten en convenanten. 1991-2001, 186
    - Regionaal Bestuur voor de Arbeidsvoorziening Haaglanden
      - Stukken inzake de samenwerking tussen het Centrum Vakopleiding (CV) en het Leerwerkcentrum van het RBA Haaglanden, 1995-1996; 7120
      - Convenanten en overeenkomsten met de gemeenten Delft, De Lier, Den Haag, 's-Gravenzande, Leidschendam, Maasland, Monster, Naaldwijk, Pijnacker, Rijswijk, Schipluiden, Voorburg, Wassenaar, Wateringen, Zoetermeer en het RBA Haaglanden, 1996; 7231
      - Convenanten en overeenkomsten betreffende arbeidsbemiddeling tussen het Arbeidsmarkt-, Werkgelegenheids- en Opleidingsfonds, de Bedrijfsvereniging voor de Detailhandel en Ambachten en het RBA Haaglanden, 1996; 7212
      - Convenanten en samenwerkingsovereenkomsten tussen het Gewestelijk Uitvoeringsorgaan GUO, Hoofdbedrijfsschap Detailhandel, Installatietechniek OLC, Leerwerkcentrum, Scholingsinstituten, Stichting Opleidingsfonds Groothandel, Start en het RBA Haaglanden, 1996; 7178
      - Convenanten en overeenkomsten tussen het Uitvoeringsorgaan Sociale Zekerheid Overheidspersoneel (USZO), Bedrijfsverenigingen Hout-Meubel Industrie, Vervoer, Bakkerij, Horeca, de nieuwe Bedrijfsvereniging, Werkraat en het RBA Haaglanden, 1996; 7179
      - Convenanten en overeenkomsten tussen derden en het RBA Haaglanden, 1996; 7119
      - Overeenkomst tussen Microsoft en RBA Haaglanden met betrekking tot de werving en selectie van kandidaten voor het opleidingstraject MCPS van Microsoft, 1996; 1121
      - Stukken inzake samenwerkingsovereenkomst tussen Mobiliteitscentrum Haaglanden, Randstad Gezondheidsdiensten en het RBA Haaglanden, 1998; 7109
      - Stukken betreffende de samenwerking, beleidsnotitie inzake de taakverdeling tussen Werkraat en de Haagse Arbeidsbureaus van het RBA Haaglanden, 1998; 7374
      - Convenanten en samenwerkingsovereenkomsten tussen het Westelijk Land- en Tuinbouworganisatie, Leerwerkcentrum, Stichting Vrouwenbond, FNV, Mcdonalds, Radio West, Stichting Opleidingsfonds Groothandel, SAVAC Uitzendorganisatie, Erasmus Universtiteit en het RBA Haaglanden, 1998; 7228
      - Convenanten en samenwerkingsovereenkomsten tussen Start en Vedior, Grafisch Opleidingscentrum, Gewestelijk Uitvoeringsorgaan (GUO), Lanier Nederland, Leercentrum Zoetermeer, Sectorraad Afbouwbedrijfstakken, Sectorraad Bouwbedrijf, Stichting Opleidingsbedrijf Groothandel en Vrouw en Vakscholing en het RBA Haaglanden, 1999; 7031
      - Convenant Werkervaringsplaatsen tussen de gemeente 's-Gravenhage, het Ministerie van Binnenlandse Zaken, Koninkrijksrelaties en het RBA Haaglanden, 1999; 7255
      - Overeenkomst betreffende het Contract Dienstverlening tussen de gemeente Den Haag en het RBA Haaglanden, 1999; 7103
      - Overeenkomsten, inzake bemiddeling en scholing van de CWI's, tussen uitvoeringsinstellingen, Gemeenten, Rijksoverheid en het RBA Haaglanden, 1999; 7007
      - Stukken betreffende de samenwerking voor de aanpak van de werkloosheid (Werkraat) tussen de gemeente Den Haag en het RBA Haaglanden, 1999; 7100
      - Stukken inzake de samenwerking met de codes G4 en G86-98 tussen de steden en het RBA Haaglanden, 1999; 7470
      - Stukken inzake de samenwerking Arbeidsintegratie Haaglanden tussen derden en het RBA Haaglanden, 1999-2000; 7073
      - Stukken inzake de samenwerking in de sector Onderwijs tussen Uitzendbureau Randstad en het RBA Haaglanden, 1999; 7107
      - Stukken inzake de samenwerkingsovereenkomsten tussen Uitzendbureaus Start (ASV), Vedior en het RBA Haaglanden, 1999; 7105
      - Stukken inzake de samenwerking tussen de gemeenten in de regio en het RBA Haaglanden, 2000; 7469
      - Samenwerkingsovereenkomst tussen Randstad Uitzendbureau BV en RBA Haaglanden, 2000; 1243
    - Samenwerkingsovereenkomsten inzake Scholing en Bemiddeling tussen derden en het RBA Haaglanden
      - Samenwerkingsovereenkomsten inzake Scholing en Bemiddeling tussen derden en het RBA Haaglanden, 1997; 7149
      - 1997, tussen het Facilitair Bedrijf, de Algemene Directie en het Landelijk Bureau, 7114
      - 1998, tussen de gemeenten Rijswijk en Zoetermeer, 7224
      - 1998, tussen de gemeenten Delft en Den Haag, 7227
      - 1999, tussen het Centrum Vakopleiding, 7048
      - 1999, tussen de gemeente Delft, Dienst Welzijn Onderwijs Cultuur, gemeente Den Haag, 7151
      - 1999, tussen het Centrum Vakopleiding, de gemeente Delft, het Leerwerkcentrum Zoetermeer, 7161
      - 1999, tussen het Leerwerkcentrum Den Haag, 7006
  - Het voorbereiden, vaststellen en evalueren van het arbeidsvoorzieningsbeleid. 1991-2001, 188
    - Regionaal Bestuur voor de Arbeidsvoorziening Haaglanden
      - Managementrapportage betreffende de resultaten van het RBA Haaglanden, 1996; 7425
      - Stukken betreffende de kwartaalrapportage, vierde kwartaal, 1996; 7320
      - Jaarrapportage sectorbeleid, 1996; 7062
  - Het voorbereiden van, deelnemen aan en rapporteren over vergaderingen van overlegorganen omtrent arbeidsvoorzieningsaangelegenheden. 1991-2001, 190
    - Deelnemen aan de vergadering van het Bestuurlijk Overleg Tuinbouw, 1998; 7214
    - Rapporteren over het Accounthoudersoverleg Zorgsector, 1998-1999; 7083
    - Rapporteren over het Brancheoverleg Zorgsector, 1998-1999; 7084
    - Deelnemen aan de vergadering van de Werkgroep/Stuurgroep Laaggekwalificeerde Werkgelegenheid en de Projectgroep Ondernemershuis, 1999; 7262
    - Deelnemen aan vergaderingen van de Werkgroep "Business in The Community" Den Haag/Subwerkgroep Glen Mills van "Business in The Community" Den Haag, 1999; 7104
    - Rapporteren over de vergaderingen van het Gebruikersoverleg Werkgelegenheidsregister Haaglanden, 1999; 7052
    - Deelnemen aan vergaderingen van het Deskundigenpanel Midden- en Kleinbedrijf (MKB), 1999; 7033
    - Deelnemen aan vergaderingen van het Platform Aanpak Werkloosheidsbestrijding (PAW), 1999; 7025
    - Deelnemen aan de vergaderingen van de Stuurgroep Regionaal Economisch Overleg (REO) van het RBA Haaglanden, 1999; 7027
    - Deelnemen aan de vergaderingen van de Subgroep Glen-Millsproject en "Business in The Community", 1999; 7150
    - Deelnemen aan de vergaderingen van de Werkgelegenheidsprojecten en Arbeidsmarktbeleid (WAM), 1999; 7241
    - Deelnemen aan de vergadering van de Stedelijk Adviesraad Multiculturele Stad, 1999; 7035
    - Regionaal Bestuur voor de Arbeidsvoorziening Haaglanden
  - Het opstellen van de opdracht en het vaststellen van het rapport terzake van (wetenschappelijk) onderzoek betreffende het arbeidsvoorzieningsbeleid. 1991-2001, 193
    - Regionaal Bestuur voor de Arbeidsvoorziening Haaglanden
      - Arbeidsmarktonderzoek naar het "Arbeidsvoorzieningsgebied Haaglanden" door TNO Inro/Nederland Economisch Instituut (NEI), 1996-2004; 7030
      - Behoefteonderzoek naar "Mobiliteit in de zorgsector Haaglanden" door KPMG NV, 1997; 7110
      - Arbeidsmarktonderzoek naar "Hoe werven bedrijven 1998 simulatie regio Haaglanden" door Intomart BV, 7014
      - Landelijk onderzoek naar de efficiëntie van de Arbeidsbureaus door de Algemene Rekenkamer, 1999; 7125
      - Onderzoek naar "Bedrijfseconomische ontwikkelingen Haaglanden 1998", door de Kamer van Koophandel Haaglanden, 1999; 7015
      - Onderzoeksrapport naar "Inrichting Financiële Functie Review" door Deloitte en Touche, 1999; 7210
      - Onderzoeksrapportages over het VIP-project van het NBO (Advies- en Trainingsbureau voor Arbeidsmobiliteit en Organisatieontwikkeling), 1999; 7281
  - Het vaststellen van kwaliteitseisen voor de belangrijkste werkprocessen binnen de organisatie, ingevolge art. 5, eerste lid, onderdeel d, onder 1, Bestuursreglement CBA (Stcrt.1997, 12). 1997-2001, 314
    - Regionaal Bestuur voor de Arbeidsvoorziening Haaglanden
      - Kwaliteitszorg, rapportages over kwaliteit, 1998-1999; 7116
      - Kwaliteitshandboek, 1999; 7117
    - Centra Vakopleiding
      - Stukken betreffende het Kwaliteitszorg Project van het Centrum Vakopleiding (CV), 1997-1998; 7021
  - Het vaststellen van een reglement van werkzaamheden van het RBA, ingevolge art. 35 AVW 1996 (Stb.1996, 618). 1997-2001, 355
    - Regionaal Bestuur voor de Arbeidsvoorziening Haaglanden
      - Stukken betreffende het bestuursreglement, 1997, 1-1 - 31-5; 7056
      - 12-5-1997, goedkeuring, 7132
      - 28-9-2000, wijziging, 7067
      - Mandaatregelingen, 1998-2000; div.nrs.
        - 1998, van bevoegdheden aan de Directeur Centrum Vakopleiding (CV), 7196
        - 11-5-1999, van de Regionale Directie van het RBA Haaglanden, 7169
        - 14-3-2000, van de Arbeidsvoorziening Haaglanden, 7068
  - Het instellen van een commissie van advies, ingevolge art. 29, derde lid, AVW 1996 (Stb.1996, 618). 1997-2001, 358
    - Regionaal Bestuur voor de Arbeidsvoorziening Haaglanden
      - Instelling van Commissie "Arbeidsgehandicapten en werk" van het RBA Haaglanden, 1999; 7244
  - Het vaststellen van het R(M)BP en de regionale begroting, ingevolge art. 52, eerste lid, AVW 1996 (Stb.1996, 618). 1997-2001, 362
    - Regionaal Bestuur voor de Arbeidsvoorziening Haaglanden
      - Beleidsplannen en begrotingen, 1997-2000; div.nrs.
        - 1997, 1-9 - 30-9, scholingsbehoefteplan, 7426
        - 1997, vastgesteld, 7202
        - 1997, met ontvangsten en uitgavenbegroting, 7445
        - 2000, 7094
      - Beleidsplannen, 1996-2000; div.nrs.
        - 1996, 7295
        - 1997, 7433
        - 1998, 7292
        - 1999, 7291
        - 1999, met beleidsplanning, 7090
        - 2000, 7044
        - 2001, 7209
        - 2001, basisdiensten, 7156
      - Stukken betreffende het beleidsplan en de begroting, 1997-2000; div.nrs.
        - 1997, regionaal implentatieplan, 7430
        - 1998, met heroverweging speerpunten en cijfermatige aanpassingen, 7087
        - 1998, 7166
        - 1998, incluis correspondentie over behandeling G4 Middelen (grote stedenbeleid), 7213
        - 1998-1999 (concept), 7225
        - 1999, incluis voorlopig vastgestelde beleidsplan en begroting, 7229
        - 1999, correspondentie, 7435
        - 1999, opmaak, 7058
        - 1-1 - 31-7-1999, verdeling van de budgetten, 7111
        - 2000, besprekingsverslagen, 7061
        - 2000, incluis verdeling van prestatiebudget, 7095
        - 2000, verdeling van middelen en budgettering, 7189
      - Stukken betreffende de begrotingen, 1996-2001; div.nrs.
        - 1999, 7230
        - 18-2-1999, uitkomsten van de besluitvorming in het CBA-bestuur, 7167
        - 2000, 7093
        - 2001, 7012
        - Stukken betreffende de financiering van diverse werkgelegenheidsprojecten uit het budget 1996-1997, 7296
        - Stukken betreffende het Arbeidsmarktbeleid 1999, 7013
        - Stukken betreffende het Scholingsbeleid Onderwijs-Techno-Centrum (OTC), 1999, 7144
        - Sectorbeleid 1999, 7170
        - Stukken betreffende het beleid en management 2000, 7441
        - Beleidsnotitie betreffende de taakstelling 2000, 7096
        - Jaarplan Werken 2000, 7102
    - Centra Vakopleiding
      - Begroting, 1998-1999; div.nrs.
        - 1998, 7279
        - 1998, incluis voorbereidende versies en stukken, 7473
        - Jaarplan, 1999, 7154
    - Arbeidsbureaus
      - Jaarplan van het Arbeidsbureau Den Haag Zuid-Oost, 1999; 7106
  - Het vaststellen van periodieke verslagen, ingevolge art. 63, eerste lid, AVW 1996 (Stb.1996, 628). 1997-2001, 364
    - Regionaal Bestuur voor de Arbeidsvoorziening Haaglanden
      - Maandrapportages, 1997-2001; div.nrs.
        - 1997, overzichten en beleidsstukken, 7427
        - 1997, 1-2 - 31-12, met managementletters, 7343
        - 1998, 1-1 - 30-11, 7462
        - 2000, 1-1 - 31-7, 7051
        - 2001, 1-1 - 31-7, 7055
      - Kwartaalrapportages, 1997-1999; div.nrs.
        - 1997, eerste kwartaal, sectorbeleid, 7064
        - 1997, eerste kwartaal, 7428
        - 1999, derde kwartaal, stukken betreffende de sectorresultaten, 7003
      - Financieel jaarverslag (en de jaarrekening) met accountantsverklaring, 1997-2000; div.nrs.
        - 1997, jaarrekening, 7171
        - 1997 - 1999, jaardeclaratie van de regeling extra werkgelegenheid voor langdurige werklozen, 7466
        - 1998, 7049
        - 2000, 7474
      - Stukken betreffende de jaarrekening, 1997-1999; div.nrs.
        - 1998, voorraadgegevens en facturen register, 7004
        - 1998 - 1999, deel 1, 7034
        - 1998 - 1999, deel 2, 7023
        - 12-11-1999, overleg met Deloitte en Touche, 7215
        - Inventarisatie betreffende de opgave van de nevenfuncties van de bestuursleden van het RBA Haaglanden, 1997, 7172
      - Jaarverslag, 1996-2000; div.nrs.
        - 1996, 7263
        - 1997, (financieel), 7195
        - 1997, vastgesteld verslag in 1998, 7175
        - 1998, 7432
        - 1999, 7050
        - 2000, 7071
      - Jaarrapportages, 1997-2000; div.nrs.
        - 1997 (financieel), 7199
        - 1999, 7024
        - Rapportages betreffende de productiecijfers, 1998-1999, 7115
        - Rapportage van de wet "Samen Toekomen", 1998, 7164
        - Marktgegevens van de horeca in het kader van het Marktbewerkingsmodel, 1999, 7005
        - Rapportage van het Knelpunten Vraagzijde Arbeidsmarkt (KVA) 2000, 7193
    - Rapportages betreffende de monitorgesprekken
      - Rapportages betreffende de monitorgesprekken, 1998; 7434
      - 27-5-1998, cijfermateriaal, 7088
      - 1999, tweede kwartaal, 7097
      - 1999, derde - vierde kwartaal, 2000, eerste - tweede kwartaal, 7464
      - Stukken (financieel) betreffende eindafrekening van diverse projecten, met accountantsverklaring, 1996-1997; 7465
      - Arbeidsmarktgegevens van het RBA Haaglanden, 1997-2001; div.nrs.
        - 1-3 - 31-3-1997, Groothandel, 7060
        - 1-3 - 31-3-1997, Tuinbouw, 7059
        - Stukken (financieel) betreffende de regionale projectplannen, 1998, 7091
        - Rapportages van de Thuiszorg en de sector Zorg en Welzijn, 1999, 7259
        - Stukken betreffende de eindafrekening "Knelpunten Vraagzijde Arbeidsmarkt (KVA)", 1999, 7158
        - Stukken betreffende de sectorprojecten, 1999, 7046
        - Stukken betreffende het project "Nieuwkomers Haaglanden", 1999, 7045
        - Stukken betreffende de inventarisatie scholingskosten, 1999, 7216
        - Rapporten over statistieken van werkloosheidsgegevens, 1999, 7101
        - Evaluatie van het "Toeleidingstraject Techniek" door gemeente Den Haag, dienst Sociale Zaken en Werkgelegenheid (SZW), 1999, 7036
        - Rapportages inzake Knelpunten Vraagzijde Arbeidsmarkt (KVA) 2000, 7208
        - Stukken (financieel) betreffende de financiële verantwoording 2000-2001, 7072
    - Centra Vakopleiding
      - Stukken betreffende de jaarrekening, 1998; 7002
      - Maandrapportages, 1998-1999; 7017
      - Rapportages van scholingsresultaten, 1999; 7020
  - Het afsluiten van overeenkomsten met gemeenten inzake de inkoop van diensten gericht op de inschakeling in het arbeidsproces van uitkeringsgerechtigden, ingevolge de ministeriële regeling en het KB inkoop dienstverlening Arbeidsvoorzieningsorganisatie door gemeenten (stcrt.1995, 240 en Stb.1997, 48). 1995-2001, 382
    - Regionaal Bestuur voor de Arbeidsvoorziening Haaglanden
      - Stukken betreffende de overeenkomsten met gemeenten en het RBA Haaglanden, 1996-1999; div.nrs.
        - 1996, inzake de inkoop van diensten gericht op de inschakeling in het arbeidsproces van uitkeringsgerechtigden, 7129
        - 1996 - 1997, 7420
        - 1996, inzake convenanten, 7232
        - Overeenkomst met gemeente Den Haag betreffende de bemiddeling van werkloze werkzoekenden met een afstand tot de arbeidsmarkt, 1996, 7468
        - Overeenkomsten inzake de inkoop van diensten gericht op de inschakeling in het arbeidsproces van uitkeringsgerechtigden tussen de gemeenten en het RBA Haaglanden, 1997, 7133
        - Samenwerkingsovereenkomsten tussen de gemeenten Delft, 's-Gravenhage, Leidschendam, Maasland, Rijswijk, Voorburg, Wassenaar, Wateringen, Zoetermeer en het RBA Haaglanden, 1999, 7257
        - Overeenkomst met de gemeente 's-Gravenzande betreffende de uitvoering van de Wet Inschakeling Werkzoekenden (WIW), 1999, 7246
  - Het afsluiten van overeenkomsten met de uitvoeringsinstellingen sociale verzekeringen inzake de inkoop van diensten gericht op de inschakeling in het arbeidsproces van uitkeringsgerechtigden, ingevolge art. XXXVI van de Wet tot nadere wijziging van een aantal sociale zekerheidswetten (Stb.1995, 691). 1996-2001, 383
    - Regionaal Bestuur voor de Arbeidsvoorziening Haaglanden
      - Stukken betreffende de samenwerking met uitvoeringsinstellingen sociale verzekeringen, 1996-1999; div.nrs.
        - 1996 - 1997, 7419
        - 1999, 7290
        - Overeenkomsten inzake de inschakeling in het arbeidsproces van uitkeringsgerechtigden tussen de uitvoeringsinstellingen en het RBA Haaglanden, 1997, 7131
        - Overeenkomsten inzake het plan van aanpak te besteding van het Veegwetbudget tussen de Landelijke Uitvoeringsinstelling GAK Nederland BV, 1997, 7130
        - Overeenkomst met Uitvoeringsinstelling Sociale Zekerheid Overheidspersoneel (USZO), 1998, 7222
        - Stukken betreffende de inkoop van diensten tussen de verzekeringsinstellingen 1999, 7471
  - Het vaststellen, wijzigen, verlengen en intrekken van een subsidieregeling, ingevolge art. 81, tweede lid AVW 1996 (Stb.1996, 618). 1997-2001, 390
    - Regionaal Bestuur voor de Arbeidsvoorziening Haaglanden
      - Stukken betreffende de subsidieregeling Bijzondere Regionale Projecten (BRP)/Subsidieregeling Langdurig Werklozen (SLW), 1999; 7043
      - Intrekken van subsidieregeling Bijzondere Regionale Projecten (BRP)/Subsidieregeling Langdurig Werklozen (SLW), 1999; 7142
  - Het vaststellen van nadere criteria ten aanzien van de toepassing van de Kaderregeling Scholing binnen de regio, ingevolge art. 12, eerste lid, Kaderregeling Scholing (Stcrt.1991, 51, gewijzigd Stcrt.1997,30). 1997-2001, 394
    - Regionaal Bestuur voor de Arbeidsvoorziening Haaglanden
      - Stukken betreffende Bijdrageregeling Bedrijfstaksgewijze Scholing Werklozen (BBSW), 1999; div.nrs.
        - 1999, sector Bouwbedrijf, 7085
        - 1999, correspondentie tussen de Stichting Opleidingsfonds Groothandel (SOG), 7152
        - 1999, sector Zorg en Welzijn, 7153
        - 1999, sector Bakkerij, 7197
        - 1999, stichting scholingsprojecten Zorgweb, 7238
        - 1999, sector Landbouw, 7240
        - 1999, sector Horeca, 7242
        - 1999, diverse sectoren; Ontwikkelingsfonds Elektrotechnische Bedrijfstak (OFE), Stichting OLC, Stichting Opleidings- en ontwikkelingsfonds Carrosseriebedrijf (OOC), Opleiding Ontwikkeling Metaalbewerking (OOM), Opleidingsfonds Procesindustrie (OVP), Stichting Opleiding Levensmiddelenindustrie (SOL), Stichting Opleidingsfonds Vleessector (SOV), Onderwijscentrum Textiel en Confectie (VOC/Betex), 7243
        - 1999, sector Transport, 7245
        - 1999, Scholingsaanbod, 7297
        - 1999, Stichting Bouw Vak Werk, 7008
        - 1999, sector Detailhandel, 7159
        - 1999, sectoren en organisaties; Houthandel, Regionaal Bouwoverleg, sectorraad Afbouwbedrijfstakken, 7029
        - 1999, 1-1 - 31-1, besluiten, 7145
        - 1999, 1-2 - 31-3, besluiten, 7042
        - 1999, 1-4 - 30-9, besluiten, 7040
        - 1999, 8-10 - 15-10, besluiten, 7039
        - 1999, 18-10 - 29-10, besluiten, 7041
        - 1999, 1-11 - 31-12, besluiten, 7038
        - 2000, concept Scholingsplannen, 7141
        - 2000, accountants- administratieconsulenten, 7155
        - 2000, toetsing door de Stichting Arbeidsmarkt en Scholingsfonds, 7157
        - 2000, Schoonmaak- en Glazenwassersbranche, 7247
  - Het voorbereiden en vaststellen van het kantoorautomatiseringsbeleid. 1991-2001, 455
    - Regionaal Bestuur voor de Arbeidsvoorziening Haaglanden
      - Stukken betreffende automatisering Primair Gemeenschappelijk Informatiesysteem (PGI) en Agora, 1999; 7206
  - Het reorganiseren van de regionale besturen en het verzelfstandigen van het Centrum Vakopleiding (VSCV). 1991-2001, 458
    - Regionaal Bestuur voor de Arbeidsvoorziening Haaglanden
      - Stukken betreffende de ontwikkeling van het Onderwijs Techno Centre Haaglanden, 1998; 7053
      - Stukken betreffende de interne reorganisatie van de Arbeidsvoorzieningsorganisatie (de splitsing in een publiek en privaat deel en het op de markt brengen van het laatste), 1999; 7269
      - Stukken betreffende de toekomst, standpunten clustervorming, 1999; 7163
      - Stukken inzake Samenwerking Werk en Inkomen (SWI) betreffende de vorming van centra van werk en inkomen (CWI's), 1999; 7298
    - Centra Vakopleiding
      - Stukken betreffende de reorganisatie van de Centra Vakopleidingen, 2000; 7063
- HANDELINGEN VAN HET REGIONAAL BESTUUR VOOR DE ARBEIDSVOORZIENING RIJNMOND